【裁判字號】    95,訴,553
【裁判日期】    950329
【裁判案由】    偽造文書等
【裁判全文】
臺灣臺中地方法院宣示判決筆錄          95年訴字第553號
    公  訴  人  臺灣臺中地方法院檢察署檢察官
    被      告  乙○○
                       現另案於臺灣臺中看守所羈押中
    選任辯護人  王雅玲律師
    選任辯護人  羅豊胤律師
上列被告因偽造文書等案件（95年度偵緝字第200號），於中華
民國95年3月29日下午4時整在本院刑事第十法庭宣示判決，出席
職員如下：
審判長起立朗讀判決主文、犯罪事實要旨、處罰條文、附記事項
，及告以上訴限制、期間並提出上訴狀之法院，且諭知記載其內
容：
一、主  文：
    乙○○連續行使偽造私文書，足以生損害於他人，處有期徒
    刑壹年肆月，委任書中受委任人簽名蓋章處偽造之丙○○署
    押（含「執行副理丙○○」之印文）壹枚、收據中收受人處
    偽造之「丙○○」之署押壹枚、臺中地方法院法拍屋保證金
    收執書之部門主管處偽造之「副理丙○○」及「執行副理丙○○」印文各壹枚，均沒收。
二、犯罪事實要旨：
    乙○○基於偽造公印文之犯意及行使偽造特種文書、行使偽
    造私文書、詐欺取財之概括犯意，並與真實年籍不詳自稱葉
    雲生之成年男子共同基於偽造公印文及偽造特種文書之犯意
    聯絡，先由乙○○於不詳時、地，以新台幣（下同）二萬元
    之代價，將照片交予自稱葉雲生之成年男子，由葉雲生以偽
    造之丙○○之身分證貼乙○○之照片交由被告乙○○持用（
    該身分證嗣經乙○○自行燒燬），乙○○並自稱為「丙○○
    」，並提示偽造之丙○○身分證以行使：（一）先於民國九
    十三年二月初、三月初，向甲○○佯稱可代辦貸款參與法拍
    屋買賣，甲○○並將此事告知其母己○○，己○○不知有詐
    ，遂委託乙○○代為處理臺中市西屯區○○○路二０八巷二
    四號六樓之五公寓之法拍事項，並於九十三年四月八日上午
    十時許，透過甲○○前往臺中市西屯區○○○路二０八巷乙
    九管理室，將訂金五萬元、法院代標金五萬元及押標金六十
    萬元交予自稱「丙○○」之乙○○與許淑女（另由臺灣臺中
    地方法院檢察署檢察官為不起訴處分）。（二）又於同年二
    月初，乙○○經甲○○介紹認識戊○○，乙○○乃向戊○○
    佯稱可以代辦匯豐銀行二百萬元房屋貸款，但須申請信用貸
    款八十萬元作為購屋頭期款，乙○○並製作委任人為戊○○
    、趙大鈞，受任人為丙○○之委任書一紙，並於受委任人簽
    名蓋章處偽造丙○○之署押（含「執行副理丙○○」之印文
    ）一枚，表明係「丙○○」本人受戊○○、趙大鈞委任之旨
    ，而完成委任書私文書之偽造後，交予戊○○而行使，嗣於
    同年三月中旬，戊○○及其子趙大鈞乃與自稱「丙○○」之
    乙○○、許淑女一同至豐原市辦理對保放款，三月底自稱「
    丙○○」之乙○○，即向戊○○收取三十萬元費用，戊○○
    不知有詐，即將該款全數交與乙○○，乙○○並製作收到三
    十萬元之收據一紙，在收受人處偽造「丙○○」之署押一枚
    ，表明係「丙○○」本人取得三十萬元之旨，而完成收據私
    文書之偽造後，交予戊○○而行使，均足以生損害於戊○○
    及丙○○，乙○○並代趙大鈞辦理一張板信商銀之現金卡，
    而利用該張現金卡，以未經趙大鈞同意而輸入密碼之不正方
    法，由自動付款設備提領四萬九千元。（三）另於同年三月
    ，乙○○經戊○○介紹認識丁○○，乙○○即自稱丙○○向
    丁○○佯稱可代辦貸款參與法拍屋買賣，而幫丁○○向新竹
    國際商業銀行貸款二十三萬元、復向國泰世華銀行貸款三十
    萬元，乙○○旋製作臺中地方法院法拍屋保證金收執書，並
    於部門主管處偽造「副理丙○○」及「執行副理丙○○」之
    印文各一枚，表明係丙○○本人處理本件法拍屋買賣之旨，
    而偽造上開私文書，並持向丁○○而行使，足以生損害於丁○○及丙○○，而向丁○○謊稱已標到房子，匯豐銀行亦已
    代墊四十三萬元，要向收丁○○收現金，丁○○不知有詐，
    乃於同年四月十八日交付十八萬元予自稱丙○○之乙○○。
    嗣經己○○、甲○○、戊○○、丁○○發覺乙○○未代其等
    標購法拍屋始知受騙。
三、處罰條文：
    刑法第五十六條、第二百十六條、第二百十二條、第二百十
    條、第二百十八條第一項、第三百三十九條第一項、第三百
    三十九條之二第一項、第五十五條、第二百十九條，罰金罰
    鍰提高標準條例第一條前段。
四、附記事項：
    被告願於九十五年三月二十七日各給付被害人丁○○一萬五
    千元、己○○五萬七千元、戊○○二萬八千元之賠償金。
五、協商判決除有刑事訴訟法第四百五十五條之四第一項第一款
    於本訊問程序終結前，被告撤銷協商合意或檢察官撤回協商
    聲請者；第二款被告協商之意思非出於自由意志者；第四款
    被告所犯之罪非第四百五十五條之二第一項所定得以聲請協
    商判決者；第六款被告有其他較重之裁判上一罪之犯罪事實
    者；第七款法院認應諭知免刑或免訴、不受理者情形之一，
    及違反同條第二項「法院應於協商合意範圍內為判決；法院
    為協商判決所科之刑，以宣告緩刑或二年以下有期徒刑、拘
    役或罰金為限」之規定者外，不得上訴。
六、本件如得上訴，而如不服本件判決，得自收受宣示判決筆錄
    送達之日起十日內，向本院提出上訴書狀，上訴於第二審法
    院。
中    華    民    國    95    年    3     月    29    日
                  臺灣臺中地方法院刑事第十庭
                                    書記官  黃珮華
                                    法  官  黃炫中
上開正本證明與原本無誤
                                    書記官  黃珮華
中    華    民    國    95    年    3     月    29    日


司法院資訊處製作；財團法人民間司法改革基金會備份。
